# 同一集团内， 2 个子公司吸收合并。

提问人：呼呼哈嘿 时间：2017-11-12 19:59:11
同一集团内， 2 个子公司吸收合并。 吸收方： 借资产 贷负债 贷？ 需要将被合并方所有者权益都照搬过来吗？

回答人：chenyiwei
1 、贷方为吸收方为取得被吸收方股权而向被吸收方原股东支付的对价（或吸收方增加的实收资本）。如果没有支付对价的，则贷记资本公积。取得被吸收方净资产账面价值与所支付对价的账面价值、所增加的被吸收方实收资本之间的差额调整资本公积（资本溢价或股本溢价）。资本公积（资本溢价或股本溢价）不足冲减的，调整留存收益。 2 、在吸收方个别报表中，不应将被吸收方的留存收益平移过来；如果吸收方有其他子公司，需编制合并报表的，则在合并报表层面可以恢复被吸收方的留存收益。

提问人：心海拂清风 时间：2017-11-14 06:26:11
第二点有理论依据吗？同一控制下合并的一体化理论吗？谢谢。

回答人：chenyiwei
是。

提问人：呼呼哈嘿 时间：2017-11-18 15:46:03
没有对价的情况下，吸收方仅做资本公积？被吸收方的实收资本不是平移过来的吗？母公司如何做账？

回答人：chenyiwei
如果吸收方的实收资本增加，那就不是“无对价”了，因为被吸收方的原股东也在其中享有股权。

提问人：呼叫帮助 时间：2017-12-09 11:42:43
同一集团内， 2 个子公司吸收合并，您的回复是： 2 、在吸收方个别报表中，不应将被吸收方的留存收益平移过来；如果吸收方有其他子公司，需编制合并报表的，则在合并报表层面可以恢复被吸收方的留存收益。 我的理解是，如果没有支付对价的，子公司吸收另一个子公司，在吸收方个别报表中，不应将被吸收方的留存收益平移过来，则应贷记资本公积。在吸收方合并报表则需要恢复被吸收方的留存收益。但是您在合并层次有这样的用词“可以恢复被吸收方的留存收益”，这里“可以”怎么理解是恢复被吸收方的留存收益也行不恢复被吸收方的留存收益也可以？

回答人：chenyiwei
合并报表层面是应当恢复。